臺灣新竹地方法院刑事判決
109年度訴字第957號  
公  訴  人  臺灣新竹地方檢察署檢察官
被      告  陳昱廷


            王韋証


            傅世明



上列被告因妨害秩序等案件，經檢察官提起公訴（109年度偵字
第5594號），因被告於準備程序中為有罪之陳述，經本院告知被
告簡式審判程序之旨，並聽取當事人意見後，本院裁定由受命法
官獨任進行簡式審判程序，判決如下：
    主  文
一、陳昱廷犯在公共場所聚集三人以上下手實施強暴罪，累犯，
    處有期徒刑陸月，如易科罰金，以新臺幣壹仟元折算壹日。
二、王韋証犯在公共場所聚集三人以上下手實施強暴罪，累犯，
    處有期徒刑陸月，如易科罰金，以新臺幣壹仟元折算壹日。
三、傅世明犯在公共場所聚集三人以上首謀實施強暴罪，處有期
    徒刑陸月，如易科罰金，以新臺幣壹仟元折算壹日。
    事實及理由
一、本件犯罪事實及證據，除補充「被告陳昱廷、王韋証、傅世
    明於本院訊問時之自白」為證據，並就被告陳昱廷、王韋証
    構成累犯之前科更正、補充如後述外，餘均引用檢察官起訴
    書之記載（如附件）。
二、被告陳昱廷前因恐嚇取財、妨害自由等案件，分經法院判決
    判處有期徒刑7月、4月、10月、3月確定後，經臺灣高等法
    院以108年度聲字第4478號裁定應執行有期徒刑1年9月確定
    ，於民國109年4月17日執行完畢；被告王韋証前因恐嚇取財
    等案件，經本院以107年度訴字第240號判決判處得易科罰金
    之有期徒刑部分，應執行有期徒刑7月確定，於108年3月18
    日易科罰金執行完畢，不得易科罰金之有期徒刑部分，應執
    行有期徒刑7月確定，於108年10月17日執行完畢，有被告陳
    昱廷、王韋証之臺灣高等法院被告前案紀錄表各1份可佐，
    是其等受徒刑之執行完畢，5年以內故意再犯本案有期徒刑
    以上之罪，均為累犯，然本院參照釋字第775號解釋意旨，
    衡酌被告陳昱廷、王韋証連同被告傅世明已與告訴人林振祺
    成立和解並給付賠償，告訴人並願原諒被告，有本院110年
    度附民字第21號和解筆錄可參，而所造成告訴人之傷勢尚屬
    可恢復之情形，又本件刑法第150條第1項後段之法定最輕本
    刑為有期徒刑6月，若加重最低本刑，將使被告陳昱廷、王
    韋証無聲請易科罰金之可能，而致生罪刑不相當之情形，爰
    不加重其最低本刑。
三、論罪：
（一）核被告陳昱廷、王韋証所為，均係犯刑法第150條第1項後
      段之在公共場所聚集三人以上下手實施強暴罪、同法第27
      7條第1項之傷害罪；被告陳昱廷、王韋証分別係以1 行為
      觸犯上開罪名，均為想像競合犯，各應從一重依在公共場
      所聚集三人以上下手實施強暴罪處斷。
（二）被告傅世明所為，係犯刑法第150條第1項後段之在公共場
      所聚集三人以上首謀實施強暴罪、同法第277條第1項之傷
      害罪。被告傅世明係以1 行為觸犯上開罪名，為想像競合
      犯，應從一重依在公共場所聚集三人以上首謀實施強暴罪
      處斷。
（三）被告陳昱廷、王韋証就上開犯行間，以及被告傅世明與被
      告陳昱廷、王韋証就傷害犯行間，有犯意聯絡及行為分擔
      ，為共同正犯。
四、爰審酌被告傅世明僅因細故即召集被告陳昱廷、王韋証等人
    聚集於公共場所對告訴人施強暴，造成告訴人受有起訴書所
    載之傷勢，並對社會秩序造成一定程度之危害，均應予以非
    難，惟念被告3人均已坦承犯行，並與告訴人達成和解之犯
    後態度，及斟酌告訴人所受傷勢及於偵、審中表示之意見，
    兼衡被告3人各自犯罪之動機、目的、手段、參與犯罪之情
    節、智識程度、家庭狀況等一切情狀，量處如主文所示之刑
    ，並均諭知易科罰金之折算標準。
五、依刑事訴訟法第273條之1第1項、第299條第1項前段，判決
    如主文。
本案經檢察官葉子誠提起公訴，檢察官陳中順到庭執行職務。
中    華    民    國   110    年     2    月    3     日
                  刑事第八庭    法  官  潘韋廷
以上正本證明與原本無異。
如不服本判決應於收受本判決後20日內向本院提出上訴書狀，上
訴書狀應敘述具體理由。上訴書狀未敘述上訴理由者，應於上訴
期間屆滿後20日內補提理由書狀於本院(均須按他造當事人之人
數附繕本 )「切勿逕送上級法院」。 
中　　華　　民　　國　　110 　年　　2 　　月　　3 　　日
                                書記官  彭筠凱
附錄本案論罪科刑法條全文：
刑法第150條第1項
在公共場所或公眾得出入之場所聚集三人以上，施強暴脅迫者，
在場助勢之人，處一年以下有期徒刑、拘役或十萬元以下罰金；
首謀及下手實施者，處六月以上五年以下有期徒刑。

刑法第277條第1項
傷害人之身體或健康者，處五年以下有期徒刑、拘役或五十萬元
以下罰金。
【附件】
臺灣新竹地方檢察署檢察官起訴書
                                     109年度偵字第5594號
　　被　　　告　陳昱廷　
　　　　　　　　王韋証　
　　　          傅世明　
上列被告因妨害秩序等案件，業經偵查終結，認應提起公訴，茲
將犯罪事實及證據並所犯法條分敘如下：
        犯罪事實
一、前科紀錄：
(一)陳昱廷前於民國105年間，因恐嚇取財等案件，經新竹地院
    以106年度訴字第61號判決處有期徒刑10月、3月確定，於10
    7年3月22日徒刑執行完畢；又於105年間，與王韋証共同涉
    犯恐嚇取財等案件，經臺灣新竹地方法院（下稱新竹地院）
    判決應執行有期徒刑1年9月確定，並於109年4月17日徒刑執
    行完畢出監。
(二)王韋証前於105年間，與陳昱廷等人共同涉犯恐嚇取財等案
    件，經新竹地院判決處有期徒刑2月確定，並於108年3月18
    日易科罰金執行完畢；又於107年間，因恐嚇取財等案件，
    經新竹地院以107年度訴字第240號判決處有期徒刑3月、6月
    、7月確定，並於108年10月17日徒刑執行完畢出監。
二、傅世明為處理林振祺與按摩服務業者間之糾紛，與林振祺相
    約見面、竟夥同陳昱廷、王韋証及其他3名姓名年籍均不詳
    之成年男子，共同基於在公共場所聚集3人以上施強暴脅迫
    及傷害之犯意聯絡，於109年4月29日凌晨1時20分許，由陳
    昱廷駕駛車牌號碼不詳之自用小客車（黑色馬自達轎車）搭
    載2、3名不詳成年男子、王韋証駕駛車牌號碼不詳之自用小
    客車（黑色豐田轎車）、傅世明駕駛車牌號碼0000-00號自
    用小客車（白色賓士轎車）先後前往新竹市東區忠孝路434
    巷巷口前公共場所，見林振祺於該處路旁等待，遂由傅世明
    指示陳昱廷、王韋証及其他不詳成年男子毆打林振祺，致其
    受有頭部、臉部、胸部、肩部、背部、雙手肘挫傷、頭部損
    傷病併腦震盪等傷害。嗣經林振祺報警處理，始循線查悉上
    情。
三、案經林振祺訴由新竹市警察局第二分局報告偵辦。
　　　　證據並所犯法條
一、證據清單及待證事實：
編號 證據名稱　　　　　　　 待證事實　　　　 (一) 被告傅世明於警詢及偵查中之自白。 坦承全部犯罪事實。 (二) 被告陳昱廷於警詢及偵查中之供述。 坦承有於上揭時、地毆打林振祺之事實。 (三) 被告王韋証於警詢及偵查中之自白。 坦承全部犯罪事實。 (四)  告訴人林振祺於警詢及偵查中之證述。 證明全部犯罪事實。 (五) 為恭醫療財團法人為恭紀念醫院診斷證明書2紙及重光醫院乙種診斷書1紙。 證明告訴人因被告等人上開行為而受有前揭傷勢，並陸續就醫診治之事實。 (六) 東勢派出所員警109年5月7日偵查報告1份、現場及監視器影像翻拍畫面5張、車牌號碼0000-00號車輛詳細資料報表1紙。 佐證全部犯罪事實。 
二、按刑法第150條業於109年1月15日修正公布，並自同年月17日
    生效施行，修正後之條文規定為：「在公共場所或公眾得出
    入之場所聚集3人以上，施強暴脅迫者，在場助勢之人，處1
    年以下有期徒刑、拘役或10萬元以下罰金；首謀及下手實施
    者，處6月以上5年以下有期徒刑。犯前項之罪，而有下列情
    形之一者，得加重其刑至2分之1：一、意圖供行使之用而攜
    帶兇器或其他危險物品犯之。二、因而致生公眾或交通往來
    之危險。」其立法理由稱：一、隨著科技進步，透過社群通
    訊軟體（如LINE、微信、網路直播等）進行串連集結，時間
    快速、人數眾多且流動性高，不易先期預防，致使此等以多
    數人犯妨害秩序案件規模擴大，亦容易傷及無辜。惟原條文
    中之「公然聚眾」，司法實務認為必須於「公然」之狀態下
    聚集多數人，始足當之；亦有實務見解認為，「聚眾」係指
    參與之多數人有隨時可以增加之狀況，若參與之人均係事前
    約定，人數既已確定，便無隨時可以增加之狀況，自與聚眾
    之情形不合（最高法院28年度上字第621號判決、92年度台
    上字第5192號判決參照）。此等見解範圍均過於限縮，學說
    上多有批評，也無法因應當前社會之需求。爰將本條前段修
    正為「在公共場所或公眾得出入之場所」有「聚集」之行為
    為構成要件，亦即行為不論其在何處、以何種聯絡方式（包
    括上述社群通訊軟體）聚集，其係在遠端或當場為之，均為
    本條之聚集行為，且包括自動與被動聚集之情形，亦不論是
    否係事前約定或臨時起意者均屬之。因上開行為對於社會治
    安與秩序，均易造成危害，爰修正其構成要件，以符實需。
    二、為免聚集多少人始屬「聚眾」在適用上有所疑義，爰參
    酌組織犯罪防制條例第2條第1項及其於106年4月19日修正之
    立法理由，認3人以上在公共場所或公眾得出入之場所實施
    強暴脅迫，就人民安寧之影響及對公共秩序已有顯著危害，
    是將聚集之人數明定為3人以上，不受限於須隨時可以增加
    之情形，以臻明確。三、倘3人以上，在公共場所或公眾得
    出入之場所聚集，進而實行強暴脅迫（例如：鬥毆、毀損或
    恐嚇等行為）者，不論是對於特定人或不特定人為之，已造
    成公眾或他人之危害、恐懼不安，應即該當犯罪成立之構成
    要件，以符保護社會治安之刑法功能。四、實務見解有認本
    條之妨害秩序罪，須有妨害秩序之故意，始與該條之罪質相
    符，如公然聚眾施強暴脅迫，其目的係在另犯他罪，並非意
    圖妨害秩序，除應成立其他相當罪名外，不能論以妨害秩序
    罪(最高法院28年度上字第3428號判決參照)。然本罪重在安
    寧秩序之維持，若其聚眾施強暴脅迫之目的在犯他罪，固得
    依他罪處罰，若行為人就本罪之構成要件行為有所認識而仍
    為本罪構成要件之行為，自仍應構成本罪，予以處罰。
三、核被告傅世明（首謀）、陳昱廷（下手實施強暴脅迫者）、
    王韋証（下手實施強暴脅迫者）所為，均係犯刑法第150條
    第1項後段妨害秩序罪嫌及同法第277條第1項傷害罪嫌，並
    從一重之妨害秩序罪處斷。被告陳昱廷、王韋証均曾受如犯
    罪事實欄所載之有期徒刑執行完畢，有刑案資料查註紀錄表
    在卷可稽，於受有期徒刑之執行完畢後，5年以內故意再犯
    本件有期徒刑以上之罪，為累犯，請審酌依刑法第47條第1
    項規定，加重其刑。
四、依刑事訴訟法第251條第1項提起公訴。
　　此　致
臺灣新竹地方法院
中　　華　　民　　國　 109　　年　　11　　月　　20　　日
                              檢  察  官  葉子誠
本件正本證明與原本無異。    
中　　華　　民　　國　 109　　年　　11　　月　　30　　日
                              書  記  官  張政仁